# 请教陈版：母公司借承兑汇票给子公司支付设备款，子公司还现金的现金流量

提问人：zgkjsy 时间：2020-01-31 13:26:32
母公司新建一家全资子公司，为节约现金，子公司设买设备款项以从母公司借入的承兑汇票支付，子公司用现金还母公司承兑汇票借款。
母公司：
1 、借：其他应收款 1000 万 贷：应收票据 1000 万（借出承兑汇票给子公司支付设备款）
2 、借：银行存款 1000 万 贷：其他应收款 1000 万 （收回子公司承兑汇票借款，指定为收到的其他与投资活动有关的现金）
子公司：
1 、借：应收票据 1000 万 贷：其他应付款 1000 万（借入承兑汇票支付设备款）
2 、借：其他应付款 1000 万 贷：银行存款 1000 万（还母公司承兑汇票借款，指定为购建固定资产、无形资产和其他长期资产所支付的现金）
合并现金流量抵销：
借：购建固定资产、无形资产和其他长期资产所支付的现金 1000 万
贷：收到的其他与投资活动有关的现金 1000 万
请教陈版，以上现金流处理是否正确？

回答人：chenyiwei
会计处理基本没有问题，但建议“借票据给子公司支付设备款”这个交易本身的合规性问题。

提问人：zgkjsy 时间：2020-01-31 22:32:27
谢谢陈版！这个只是出于提高集团资金使用效率考虑，因为母公司很多客户用银行承兑结算，所以尽量多用掉些银行承兑少用现金，倒没仔细考虑过合规性，不知道可能会有些什么风险？请陈版继续指导一下吧，感谢！

回答人：chenyiwei
这个票据的出借（母公司背书给子公司）无真实的母子公司之间交易背景，且子公司未支付对价，不符合票据法规定。